【裁判字號】    97,訴,4822
【裁判日期】    980121
【裁判案由】    毒品危害防制條例
【裁判全文】
臺灣板橋地方法院刑事判決              97年度訴字第4822號
公  訴  人  臺灣板橋地方法院檢察署檢察官
被      告  甲○○
上列被告因違反毒品危害防制條例案件，經檢察官提起公訴（97
年度毒偵字第7433號），本院依簡式審判程序審理後，判決如下
：
    主    文
甲○○施用第一級毒品，累犯，處有期徒刑玖月，扣案第一級毒
品海洛因合計驗餘淨重零點貳伍陸伍公克，沒收銷燬之，包裹上
開第一級毒品海洛因之包裝袋個，沒收之；又施用第二級毒品
，累犯，處有期徒刑陸月，扣案第二級毒品甲基安非他命驗餘淨
重零點零捌貳捌公克，沒收銷燬之，包裹上開第二級毒品甲基安
非他命之包裝袋壹個及吸食器壹組，均沒收之。應執行有期徒刑
壹年壹月，扣案第一級毒品海洛因合計驗餘淨重零點貳伍陸伍公
克、第二級毒品甲基安非他命驗餘淨重零點零捌貳捌公克，均沒
收銷燬之；扣案包裹上開第一級毒品海洛因之包裝袋個、包裹
上開第二級毒品甲基安非他命之包裝袋壹個及吸食器壹組，均沒
收之。
    事    實
一、甲○○前因施用毒品案件，經本院以89年度毒聲字第2266號
    裁定送觀察、勒戒後，因認有繼續施用毒品之傾向，由本院
    以89年度毒聲字第4189號裁定令入戒治處所施以強制戒治，
    於民國90年7 月6 日執行完畢釋放出臺灣臺北戒治所，惟其
    於前開強制戒治執行完畢釋放後5 年內，復因施用第二級毒
    品，經本院以93年度簡字第3318號判決判處有期徒刑6 月確
    定，於94年7 月1 日縮刑期滿執行完畢。其嗣另因連續施用
    第二級毒品，經臺灣高等法院以94年度上易字第1470號判決
    判處有期徒刑9 月確定（下稱甲刑期）；再因轉讓第一級毒
    品、施用第一級毒品、連續施用第二級毒品、贓物等案件，
    分別經本院以95年度訴字第339 號、95年度訴字第1945號、
    95年度簡上字第425 號、95年度易字第1873號判決判處有期
    徒刑7 月、8 月、9 月、4 月確定，嗣前開四刑期經本院以
    96年度聲減字第4107號裁定均予以減刑，並定應執行有期徒
    刑1 年確定（下稱乙刑期），經入監接續執行前開甲、乙刑
    期，甫於97年2 月5 日縮刑期滿執行完畢。
二、詎甲○○仍不知悔改，先基於施用第二級毒品之犯意，於97
    年8 月27日某時許，在臺北縣三重市○○路○ 段58號3 樓之
    1 居住處，以將第二級毒品甲基安非他命放置在其所有之吸
    食器內，再用火燒烤吸食煙霧之方式，施用甲基安非他命1
    次；另基於施用第一級毒品之犯意，於97年8 月29日某時許
    （起訴書誤載為97年8 月31日為警採尿時回溯26小時內之某
    時許），在上址居住處（起訴書略載為不詳處所），以將第
    一級毒品海洛因摻在香菸內，再點燃吸食之方式，施用海洛
    因1 次。嗣於97年8 月30日23時許，為警在臺北縣三重市○
    ○路○ 段40號前查獲甲○○，並當場扣得其所有之海洛因（
    原合計淨重0.2590公克、合計驗餘淨重0.2565公克）3 包，
    復於同日23時15分許，經甲○○自願帶同警方前往上址居住
    處進行搜索，再扣得其所有之甲基安非他命（原淨重0.0830
    公克、驗餘淨重0.0828公克）1 包及前揭吸食器1 組。
三、案經臺北縣政府警察局三重分局報請臺灣板橋地方法院檢察
    署檢察官偵查後提起公訴。
    理    由
一、本案被告甲○○所犯均係死刑、無期徒刑、最輕本刑為3 年
    以上有期徒刑以外之罪，其於準備程序中就被訴事實皆為有
    罪之陳述，經本院告知簡式審判程序之旨，並聽取公訴人、
    被告之意見後，經合議庭裁定由受命法官獨任進行簡式審判
    程序審理，合先敘明。
二、上揭犯罪事實，業據被告甲○○於本院準備程序中及審理時
    均坦承不諱，並有搜索扣押筆錄暨扣押物品目錄表2 份附卷
    可稽，而其為警查獲後，經採集尿液送台灣檢驗科技股份有
    限公司囑託鑑定結果，確呈嗎啡（按海洛因經施用進入人體
    後，係水解還原成嗎啡，再代謝排出體外，業據行政院衛生
    署藥物食品檢驗局以73藥檢壹字第030221號函文說明綦詳，
    而為本院辦理施用第一級毒品案件職務上所已知）及甲基安
    非他命之陽性反應，有該公司97年9 月16日濫用藥物檢驗報
    告1 份在卷可稽；另同日為警扣案之乳白色粉末3 包，經送
    交通部民用航空局航空醫務中心鑑驗，原合計淨重0.2590公
    克、合計驗餘淨重0.2565公克，檢出海洛因成分；扣案白色
    透明結晶1 包，經同送前開中心鑑定結果，原淨重0.0830公
    克、驗餘淨重0.0828公克，檢出甲基安非他命成分，亦有該
    中心97年9 月11日航藥鑑字第0974666 號毒品鑑定書1 件在
    卷可憑，均足以佐證被告自白與事實相符，堪以採信。又公
    訴意旨雖認本案被告應係於97年8 月31日為警採尿時回溯26
    小時內之某時施用海洛因云云，惟按毒品施用後於尿液中可
    檢出之時間，受施用劑量及頻率、施用方式、飲水量之多寡
    、個人體質及其代謝情況等因素影響，因個案而異，一般可
    檢出之時間海洛因為施用後2 至4 天等情，業經行政院衛生
    署管制藥品管理局以92年3 月10日管檢字第0920001495號函
    文釋明在案，同為本院辦理施用第一級毒品案件職務上所已
    知，是依卷內積極證據資料顯示，被告於本院訊問時，供稱
    其係於97年8 月29日某時許施用海洛因等情，尚非不能採信
    ，檢察官就此尚有誤會，附此敘明。再被告前因施用毒品案
    件，經本院以89年度毒聲字第2266號裁定送觀察、勒戒後，
    因認有繼續施用毒品之傾向，由本院以89年度毒聲字第4189
    號裁定令入戒治處所施以強制戒治，於90年7 月6 日執行完
    畢釋放出臺灣臺北戒治所，惟其於前開強制戒治執行完畢釋
    放後5 年內，復因施用第二級毒品，經本院以93年度簡字第
    3318號判決判處有期徒刑6 月確定，於94年7 月1 日縮刑期
    滿執行完畢等情，有臺灣高等法院被告前案紀錄表1 份附卷
    可稽，足徵被告係於強制戒治執行完畢釋放後5 年內，復有
    施用第二級毒品犯行經法院判處罪刑後，進而再為本案施用
    第一級、第二級毒品之事證明確，已非毒品危害防制條例第
    20、23條所定之「初犯」或「5 年後再犯」情形（最高法院
    95年度第7 次刑事庭會議紀錄參照），自應依法論科。
三、核被告甲○○所為，係犯毒品危害防制條例第10條第1 項、
    第2 項之施用第一級、第二級毒品罪。被告為施用海洛因、
    甲基安非他命而持有海洛因、甲基安非他命之行為，各係其
    施用第一級、第二級毒品犯行之當然結果，均不另論罪。查
    被告前有如事實欄一所載之刑案前科及徒刑執行情形，有上
    開臺灣高等法院被告前案紀錄表在卷足徵，其於有期徒刑執
    行完畢5 年內故意再犯本案有期徒刑以上之前開二罪，依刑
    法第47條第1 項規定皆成立累犯，並均應加重其刑。再被告
    所犯本案施用第一級、第二級毒品二罪，犯意各別，行為互
    殊，應予分論併罰。爰審酌被告前已有因施用第一級、第二
    級毒品經法院判處刑罰之前科紀錄，竟仍不思尋求正當之身
    心發展，再分別施用足以導致精神障礙、性格異常，甚至造
    成生命危險之海洛因、甲基安非他命，戕害一己之身心健康
    ，對社會治安可能之危害程度非微，惟其於犯後尚知坦認犯
    行等一切情狀，分別量處如主文所示之刑，並定其應執行之
    刑，以資懲儆。末查，扣案海洛因合計驗餘淨重0.2565公克
    ，係屬查獲之第一級毒品；扣案甲基安非他命驗餘淨重0.08
    28公克，係屬查獲之第二級毒品，均應依毒品危害防制條例
    第18條第1 項前段規定，諭知沒收銷燬之（因檢驗需要而經
    取用滅失之部分，則皆不再宣告沒收銷燬）。另扣案包裹上
    開海洛因之包裝袋3 個及包裹上開甲基安非他命之包裝袋1
    個，均係用於防止毒品裸露、潮濕，便於攜帶施用，屬被告
    所有分別供其施用第一級、第二級毒品所用之物；另扣案吸
    食器1 組，則係被告所有供其施用第二級毒品所用之物，業
    據被告陳明在卷，爰依刑法第38條第1 項第2 款規定，分別
    於被告各宣告刑及所定應執行刑後，併予宣告沒收之。
據上論斷，應依刑事訴訟法第273 條之1 第1 項、第299 條第1
項前段，毒品危害防制條例第10條、第18條第1 項前段，刑法第
11條前段、第47條第1 項、第38條第1 項第2 款、第51條第5 款
、第9 款，判決如主文。
本案經檢察官陳豐年到庭執行職務。
中    華    民    國    98    年     1    月    21    日
                  刑事第十九庭  法  官  張 兆 光
上列正本證明與原本無異。
如不服本判決，應於判決送達後10日內敘明上訴理由，向本院提
出上訴狀 (應附繕本) ，上訴於臺灣高等法院。其未敘述上訴理
由者，應於上訴期間屆滿後20日內向本院補提理由書「切勿逕送
上級法院」。
                                書記官  曹 秋 冬
中    華    民    國    98    年    1     月    21    日
附錄本案論罪科刑法條：
毒品危害防制條例第10條
施用第一級毒品者，處6 月以上5 年以下有期徒刑。
施用第二級毒品者，處3 年以下有期徒刑。


司法院資訊處製作；財團法人民間司法改革基金會備份。
